---
title: "Untitled"
author: "bia"
date: "7/27/2021"
output: word_document
---

```{r setup, include=FALSE}
knitr::opts_chunk$set(echo = FALSE)
devtools::load_all(".")
library(magrittr)
```

## Metodologia

Levantamento feito com webscraping.

```{r}
categorias_cursos <- informacoes_programas_tidy %>% 
  dplyr::count(grau_do_curso) %>% 
  dplyr::arrange(-n) %>% 
  dplyr::pull(grau_do_curso) %>% 
  knitr::combine_words(sep = ", ", and = " e ", oxford_comma = FALSE)

```

O levantamento foi feito na plataforma Sucupira, no dia 27 de julho de 2021. Foi realizado uma busca por programas de pós-graduação avaliados e reconhecidos por área de avaliação de ciências ambientais. Dentre os programas de pós-graduação encontrados, cada programa apresentava até duas modalidades de curso, dentre as seguintes opções: `r categorias_cursos`.


filtros para buscar?


```{r}
informacoes_programas_tidy %>% 
  dplyr::filter(situacao_programa == "EM FUNCIONAMENTO") %>%
  
  dplyr::arrange(desc(nota_do_curso))
```


## Resultados

A busca resultou em um total de `r nrow(trabalho_ciencias_ambientais::informacoes_programas)` programas de pós-graduação, que no total apresentavam  `r nrow(trabalho_ciencias_ambientais::informacoes_programas_tidy)` cursos. 


```{r}
informacoes_programas_tidy %>% 
  dplyr::count(grau_do_curso) %>% 
  dplyr::arrange(-n) %>% 
  dplyr::rename("Grau do curso" = grau_do_curso, "Número de cursos" = n) %>% 
  flextable::flextable() %>% 
  flextable::autofit()
```



